Inventaris van het archief van het Ministerie van Binnenlandse Zaken: Afdeling Onderwijs: Lager Onderwijs, 1877-1918
Nationaal Archief, Den Haag
- Onderwijsopleidingen., H.
  - Bijzondere- en gemeentelijke kweekscholen., II.
    - Lijsten waarop van elk der na te noemen bijzondere- en gemeentelijke kweekscholen en stichtingen en verenigingen tot instandhouding van bijzondere kweekscholen de namen van onderwijzers(essen) en kwekelingen zijn vermeld i.v.m. het verlenen van een rijksbijdrage, met daartoe strekkende bijlage
      - Bijzondere Kweekschool van de Vereniging tot stichting en instandhouding van een of meer kweekscholen tot opleiding van onderwijzers aan Christelijke scholen, gevestigd Heerstraat U 2, Leeuwarden, 1907-1918, 604
      - Gemeentelijke Kweekschool voor onderwijzers, Oude Vest, Leiden, 1907-1909, 605
      - als voren, 1910-1912, 606
      - als voren, 1913-1918, 607
      - Bijzondere Christelijke Kweekschool, Paulus Buysstraat, Leiden, 1908-1918, 608
      - R.K.Kweekschool van de vereniging tot bevordering van het Gesticht voor het Kind Jezus, Boschstraat 69, Maastricht, 1908-1918, 609
      - R.K.Kweekschool tot Opleiding van Onderwijzers "Maria-school", Breusterstraat 2, Eijsden, 1899-1909, 610
      - als voren, 1912-1918, 611
      - Bijzondere Kweekschool "Oud Vroenhoven" van Het Zedelijk Lichaam "Sub praesidio Beatae Mariae Virginis, sine macula conceptae", te Maastricht, 1914-1918, 612
      - Vereniging tot stichting en instandhouding ener Christelijke Kweekschool voor Zeeland te Middelburg, 1910-1918, 613
      - Bijzondere Kweekschool van het R.K.Parochiaal Kerk-bestuur te Moerdijk, 1908-1918, 614
      - Bijzondere Kweekschool voor Onderwijzeressen der Zusters Franciscanessen genaamd "Vereniging van Vrouwen ter bevordering van het Huishoudelijk Geluk" te Mook, 1899-1907, 615
      - als voren, 1911-1918, 616
      - Bijzondere Kweekschool van het Departement Nijmegen der Maatschappij tot Nut van 't Algemeen, Guytstraat 11, Nijmegen, 1903-1908, 617
      - als voren, 1912-1918, 618
      - Bijzondere Kweekschool van de vereniging "Christelijke Normaalschool op den Klokkenberg" te Nijmegen, 1899-1905, 619
      - als voren, 1908-1913, 620
      - als voren, 1914-1918, 621
      - Bijzondere Kweekschool van de vereniging voor Vrouwen, Koestraat A 20, Oirschot, 1903-1918, 622
      - Bijzondere Kweekschool van de Vereniging Instituut St.Louis, Markt A 35, Oudenbosch, 1908-1918, 623
      - Bijzondere Kweekschool van de Vereniging van Vrouwen onder de naam "Instituut voor meisjes", Kerkstraat A 271, Oudenbosch, 1905-1911, 624
      - als voren, 1912-1918, 625
      - Bijzondere Kweekschool van de Vereniging van de Heilige Catharina van Senen te Beesel, gemeente Reuver, 1904-1912, 626
      - als voren, 1913-1918, 627
      - Bijzondere Kweekschool van het Genootschap tot Opvoeding te Roosendaal, 1907-1919, 628
      - Gemeentelijke Kweekschool, Veemarkt, Rotterdam, 1916-1918, 629
      - Bijzondere Kweekschool van de vereniging tot Stichting en instandhouding van een Christelijke Kweekschool voor Onderwijzers te Rotterdam, 1907-1911, 630
      - als voren, 1912-1918, 631
      - Bijzondere Kweekschool van de Stichting "Het St.Lucia Gesticht", Coolsingel 36, Rotterdam, 1907-1917, 632
      - Bijzondere Kweekschool van de Vereniging tot Stichting en instandhouding van kweekscholen op Gereformeerde grondslag ter opleiding van onderwijzers, Haringvliet 48, Rotterdam, 1907-1913, 633
      - als voren, 1914-1918, 634
      - Bijzondere Kweekschool van de vereniging "Kweekschool met de Bijbel", Nieuwe Haven 89, Rotterdam, 1911-1917, 635
      - Bijzondere Kweekschool van het Bestuur van het "Burgelijk Zedelijk Lichaam van Vrouwen" ter verpleging van zieken en het geven van onderwijs, te Schijndel, 1900-1908, 636
      - als voren, 1911-1918, 637
      - Bijzondere Kweekschool voor onderwijzers van het R.K. Kerkbestuur van St.Andreas, te Steenwijkerwold, 1908-1911, 638
      - als voren, 1913-1918, 639
      - Bijzondere Kweekschool van de Vereniging van de Zusters van de Liefde, Oude Dijk, Tilburg, 1907-1917, 640
      - Bijzondere Kweekschool van de Vereniging der Fraters gevestigd in de Fraterstraat te Tilburg, 1908-1918, 641
      - Bijzondere Kweekschool "Jan van Nassau", Nieuwe Gracht 94, Utrecht, 1914-1918, 642
      - Bijzondere Kweekschool van het bestuur der Christelijke Normaalschool te Valburg (Zetten), 1899-1904, 643
      - als voren, 1908-1918, 644
      - Bijzondere Kweekschool van het Zedelijk Lichaam "De Zusters van Liefde" te Veghel, 1903-1912, 645
      - als voren, 1913-1918, 646
      - Bijzondere Kweekschool van de instelling "Ursula's Zusters" te Venray, 1908-1920, 647
      - Bijzondere Kweekschool van het Zedelijk Lichaam "Vereniging van Vrouwen tot het geven van onderwijs" te Woensdrecht-Hoogerheide, 1904-1918, 648
      - Bijzondere Kweekschool van de"St.Gregoriusstichting" te Utrecht, 1903-1918, 649
      - Bijzondere Kweekschool van de Stichting Christelijk Volksonderwijs te Zwolle, 1910-1918, 650
    - Nota en brieven over de vraag of kwekelingen alleen onderwijs mogen geven in een lokaal waarin gelijktijdig een bevoegd onderwijzer aanwezig is, 1883; 651; 1 omslag
  - Rijksnormaallessen en opleiding van onderwijzers door hoofden van scholen., III.
    - Algemeen., a.
      - Stukken betreffende de rijksnormaallessen ingekomen van de inspecties in de onderscheidene provincies, 1858-1915; 652-692; 41 pakken
        Het betreft de hierna volgende onderwerpen: naamlijsten van kwekelingen; uitslagen van vergelijkende examens van leerlingen om te worden toegelaten tot de rijksnormaallessen; voorschriften voor de rijksnormaallessen; Koninklijke Besluiten betreffende het vaststellen van de toelagen voor kwekelingen; stukken betreffende de oprichting van rijksnormaallessen.
        - Groningen, 1858-1870, 652
        - Groningen, 1871-1876, 653
        - Groningen, 1877-1879, 654
        - Groningen, 1880, 655
        - Friesland, 1858-1870, 656
        - Friesland, 1871-1874, 657
        - Friesland, 1875-1880, 658
        - Overijssel, 1858-1870, 659
        - Overijssel, 1871-1873, 660
        - Overijssel, 1874-1878, 661
        - Overijssel, 1879-1880, 662
        - Overijssel, 1881-1885, 663
        - Overijssel, 1886-1898, 664
        - Drenthe, 1858-1870, 665
        - Drenthe, 1871-1880, 666
        - Gelderland, 1858-1868, 667
        - Gelderland, 1869-1878, 668
        - Gelderland, 1879-1880, 669
        - Gelderland, 1881-1890, 670
        - Gelderland, 1891-1902, 671
        - Utrecht, 1858-1872, 672
        - Utrecht, 1873-1878, 673
        - Utrecht, 1879-1880, 674
        - N.Brabant, 1858-1872, 675
        - N.Brabant, 1873-1879, 676
        - N.Brabant, 1880, 677
        - Limburg, 1858-1870, 678
        - Limburg, 1871-1877, 679
        - Limburg, 1878-1880, 680
        - Zeeland, 1858-1871, 681
        - Zeeland, 1872-1880, 682
        - Z.-Holland, 1858-1862, 683
        - Z.-Holland, 1863-1870, 684
        - Z.-Holland, 1871-1877, 685
        - Z.-Holland, 1878-1879, 686
        - Z.-Holland, 1880, 687
        - N.-Holland, 1858-1870, 688
        - N.-Holland, 1871-1876, 689
        - N.-Holland, 1877-1879, 690
        - N.-Holland, 1880, 691
        - N.-Holland, 1887-1915, 692
      - Minuten van stukken betreffende de rijksnormaallessen verzonden aan de onderscheidene inspecties, 1858-1920; 693-736; 43 pakken en 2 omslagen
        Het betreft hier stukken welke betrekking hebben op: ontslag en benoeming van kwekelingen; personeelslijsten; reorganisatie van de rijksnormaallessen; begrotingen betreffende de rijksnormaallessen.
        - Amsterdam, 1880-1913, 693
        - Arnhem, 1903-1909, 694
        - Assen, 1881-1915, 695
        - Breda, 1881-1909, 696
        - Deventer, 1881-1900, 697
        - als voren, 1902-1917, 698
        - Dordrecht, 1881-1914, 699
        - Eindhoven, 1881-1920, 700
        - Gouda, 1885-1911, 701
        - Goes, 1881-1901, 702
        - als voren, 1902-1916, 703
        - Groningen, 1881-1896, 704
        - als voren, 1897-1918, 705
        - 's-Gravenhage, 1880-1892, 706
        - als voren, 1893-1901, 707
        - als voren, 1902-1910, 708
        - Haarlem, 1881-1898, 709
        - als voren, 1899-1913, 710
        - Heerenveen, 1881-1898, 711
        - als voren, 1899-1913, 712
        - 's-Hertogenb., 1881-1916, 713
        - Hoorn, 1879-1900, 714
        - Leeuwarden, 1881-1899, 715
        - als voren, 1900-1913, 716
        - Maastricht, 1880-1902, 717
        - als voren, 1903-1914, 718
        - Middelburg, 1880-1901, 719
        - als voren, 1902-1910, 720
        - Rotterdam, 1881-1896, 721
        - als voren, 1897-1909, 722
        - Roermond, 1881-1912, 723
        - Tiel, 1881-1890, 724
        - als voren, 1891-1896, 725
        - als voren, 1897-1912, 726
        - Tilburg, 1881-1910, 727
        - Utrecht, 1880-1900, 728
        - als voren, 1901-1910, 729
        - Winschoten, 1880-1890, 730
        - als voren, 1891-1897, 731
        - als voren, 1898-1902, 732
        - als voren, 1903-1915, 733
        - Zutphen, 1881-1902, 734
        - als voren, 1903-1910, 735
        - Zwolle, 1880-1915, 736
    - Oprichting, organisatie, opheffing., b.
      - Koninklijke Besluiten betreffende het instellen en opheffen van leerscholen voor aankomende onderwijzers te Amersfoort en Utrecht, 1862-1879; 737; 1 pak
      - Circulaire betreffende het financiëel beheer en het bestuur over de Rijksnormaallessen, 1880; 738; 1 stuk
      - Stukken betreffende voorschriften voor de inrichting der rijksnormaallessen, bedoeld in artikel 12 van de wet op het lager onderwijs, 1881-1917; 739; 1 pak
      - Organisatie-overzichten van de rijksnormaallessen in Nederland, 1882; 740; 1 omslag
      - Opgave van de akten van bekwaamheid, welke door leerlingen aan de rijksnormaallessen behaald zijn, 1885; 741; 1 stuk
      - Nota's gericht aan de minister van Binnenlandse Zaken over bezuinigingsmaatregelen betreffende de rijkskweeken rijksnormaalscholen, 1886-1889; 742; 1 pak
      - Stukken betreffende de oprichting van voorbereidende klassen bij de rijksnormaalscholen, 1893-1894; 743; 1 omslag
      - Aanvragen om de uitkering van de rijksbijdrage door de besturen van de rijksnormaallessen in de arrondissementen Amsterdam V en de Haarlemmermeer, 1914; 744; 1 omslag
      - Stukken betreffende opheffing van Rijksnormaalscholen in Nederland, 1885-1907; 745; 1 pak
      - Raming van kosten door de Commissiën van Beheer voor de Rijksnormaallessen, 1879-1880; 746; 1 omslag
      - Circulaire gezonden aan de schoolopzieners in alle districten betreffende de goedkeuring van de door hen ingezonden begroting voor het dienstjaar 1914 voor de Rijksnormaallessen, 747; 1 pak
    - personeel., c.
      - Stukken betreffende de benoeming van onderwijzers welke dagelijks lesgeven bij rijksnormaalinrichtingen, 1882; 748; 1 omslag
      - Stukken betreffende de verhoging van de toelagen en de regeling van salaris en pensioen van vaste onderwijzers bij de rijksnormaallessen, 1898, 1914, 1917, 1920; 749; 1 pak
      - Stukken betreffende de beantwoording van vragen welke door het Kamerlid, de heer Roodhuyzen werden gesteld over het verlies van pensioen of aanspraak op wachtgeld voor onderwijzers welke door opheffing van normaalscholen hun betrekking verliezen, 1909; 750; 1 omslag
      - Naamlijsten van onderwijzers bij de Rijksnormaallessen, 1883; 751; 1 omslag
      - Antecedentenlijsten van bij de Rijksnormaallessen benoemde onderwijzers, gerangschikt volgens alphabeth, 1910-1922; 752; 1 pak
      - Kaartsysteem betreffende onderwijzers van de Rijksnormaallessen en daaraan verbonden voorbereidende klassen welke ingevolge het Koninklijk Besluit van 4 april 1892, Staatsblad nr.60, wachtgeld hebben ontvangen, 1912-1921; 753; 1 pak
    - Toelating, opleiding, onderwijs., d.
      - Stukken betreffende de invoering bij de rijksnormaallessen van lessen over de bestrijding van het alcoholisme, 1898; 754; 1 omslag
      - Circulaires en stukken betreffende de verplichting tot afleggen van examens door kwekelingen van de 4e klasse bij de rijksnormaallessen, 1883-1902; 755; 1 pak
      - Stukken betreffende het geven van onderwijs in de franse taal bij de rijksnormaallessen, 1899; 756; 1 omslag
      - Stukken betreffende verbetering en uitbreiding van het onderwijs op de rijksnormaalscholen, 1909-1913; 757; 1 pak
      - Stukken betreffende het toelaten van verpleegden uit rijksopvoedingsgestichten tot de rijksnormaallessen, 1914; 758; 1 omslag
      - Stukken betreffende de praktische opleiding van kwekelingen bij de rijksnormaallessen te Assen, Heerenveen, Deventer, Eindhoven en Leeuwarden, 1917-1918; 759; 1 pak
  - Gemeentelijke en bijzondere normaallessen, cursussen voor de studie van hoofdonderwijzer., IV.
    - Brief ingekomen van de inspecteur van het lager onderwijs in Noord-Brabant over het oprichten van cursussen voor de opleiding van hulp-onderwijzers tot hoofdonderwijzer, 1870; 760; 1 stuk
    - Stukken betreffende een verzoek van enige onderwijzers aan het bestuur der gemeente Alkmaar om de oprichting van een cursus ter begeleiding van de studie voor hoofdonderwijzer in die gemeente te bevorderen, waarbij het rijk toezegt een subsidie van 30% te verlenen in de kosten die de gemeente Alkmaar voor haar rekening zal nemen, 1883; 761; 1 omslag
    - Regeling van de subsidieverlening van de cursussen voor de hoofdakte van onderwijzers, 1914; 762; 1 omslag
    - Afschrift van het Koninklijk Besluit van 31 december 1875 nr.20, inzake de verlening van jaarlijkse toelagen aan onderwijzers(essen) van openbare- of bijzondere scholen voor het geven van normaallessen, benevens inzake de verlening van jaarlijkse toelagen aan de kwekelingen, welke die lessen bezoeken, 1876; 763; 1 stuk
    - Stukken betreffende voorschriften volgens welke voor het geven van normaallessen en voor de opleiding van onderwijzers door hoofden van scholen rijksbijdragen worden verleend ter uitvoering van artikel 12 derde lid sub 2e der wet op het lager onderwijs, zoals die bij de wet van 8 december 1889 is gewijzigd, 1890; 764; 1 pak
    - Stukken betreffende de vaststelling van het bedrag der rijksbijdrage voor hen, die bij gemeentelijke- en bijzondere normaallessen worden opgeleid, ingevolge de voorschriften ter uitvoering van artikel 12 derde lid sub 2e van de wet op het lager onderwijs, zoals die bij de wet van 8 december 1889 is gewijzigd, 1890, 1907-1917; 765; 1 pak
    - Stukken betreffende de uitvoering van de verlening van rijksbijdragen aan gemeentelijke- en bijzondere normaalscholen, 1892-1917; 766; 1 pak
    - Correspondentie met gemeentebesturen en schoolopzieners over de uitvoering der verlening van rijksbijdragen aan gemeentelijke- en bijzondere normaallessen, 1890-1917; 767; 1 pak
    - Stukken betreffende de begroting van de rijksbijdragen voor het geven van normaallessen en voor de opleiding van onderwijzers door hoofden van scholen ingevolge artikel 12 alinea 3 sub 2e van de wet op het lager onderwijs, zoals die bij de wet van 8 december 1889 is gewijzigd, 1904; 768; 1 pak
    - Verslagen van schoolopzieners bedoeld bij artikel 5 van het Koninklijk Besluit van 3 april 1890 (Staatsblad nr.34) en lijsten bedoeld in artikel 4 van voornoemd K.B., waarin de namen zijn vermeld van de leerlingen welke worden opgeleid tot onderwijzer, geordend per provincie, 1904-1919; 769-780BIS; 13 pakken
      - Zuid-Holland, 1916-1918, 769
      - Zuid-Holland ('s-Gravenhage), 1904-1918, 770
      - Zuid-Holland (Rotterdam), 1904-1918, 771
      - Noord-Holland (Amsterdam), 1915-1918, 772
      - Gelderland, 1915-1919, 773
      - Noord-Brabant, 1915-1918, 774
      - Friesland, 1915-1919, 775
      - Utrecht, 1917-1918, 776
      - Groningen, 1916-1917, 777
      - Limburg, 1915-1918, 778
      - Drenthe, 1915-1918, 779
      - Overijssel, 1915-1918, 780
      - Zeeland, 1915-1918, 780BIS
    - Lijsten houdende opgave van verleende rijksbijdragen aan gemeentelijke- en bijzondere normaallessen, 1913-1918; 781; 1 pak
    - Stukken betreffende een verzoek tot vrijstelling voor het toelatingsexamen voor het reservekader voor militairen welke bijzonder normaalonderwijs volgen en daarvan vier klassen met goed gevolg hebben doorlopen, 1913; 782; 1 omslag
- Onderwijsbevoegdheid., J.
  - Akten van bekwaamheid., I.
    - Onderwijsexamens algemeen., a.
      - Stukken betreffende de instelling en de benoeming van de leden in de commissiën voor acte-examens volgens artikel 56 (later artikel 77) van de wet op het lager onderwijs, 1901-1918; 783-797; 15 omslagen
        - 1901, 783
        - 1902, 784
        - 1903, 785
        - 1904, 786
        - 1905, 787
        - 1906, 788
        - 1907, 789
        - 1908, 790
        - 1909, 791
        - 1910-1911, 792
        - 1912, 793
        - 1914, 794
        - 1915, 795
        - 1916-1917, 796
        - 1918, 797
      - Brieven van het bestuur van de Vereniging Thugater inzake het aanbrengen van een wijziging in de lager onderwijswet betreffende de openbaarheid van de examens voor de hoofdakte ook bij onderwijzeressen en het aanwijzen van een vrouw als deskundige bij de examens voor de onderwijzersakte, 1899; 798; 1 omslag
      - Lijsten inhoudende gegevens van toegelaten- en afgewezen candidaten voor de onderwijzers-examens welke per provincie aan de minister van Binnenlandse Zaken werden toegezonden met daarin verwerkte antecedenten benevens processen-verbaal van de zittingen der examencommissies, 1853-1918; 799-841; 43 pakken
        - 1853-1860, 799
        - 1861-1863, 800
        - 1864-1866, 801
        - 1867, 802
        - 1868-1874, 803
        - 1875-1876, 804
        - 1877, 805
        - 1878, 806
        - 1879, 807
        - 1880, 808
        - 1881, 809
        - 1882, 810
        - 1883, 811
        - 1884, 812
        - 1885, 813
        - 1886, 814
        - 1887, 815
        - 1888, 816
        - 1889, 817
        - 1890, 818
        - 1891, 819
        - 1892, 820
        - 1893, 821
        - 1894, 822
        - 1895, 823
        - 1896, 824
        - 1897, 825
        - 1898, 826
        - 1899, 827
        - 1900, 828
        - 1901, 829
        - 1902-1903, 830
        - 1904-1905, 831
        - 1906-1907, 832
        - 1908-1909, 833
        - 1910-1911, 834
        - 1912, 835
        - 1913, 836
        - 1914, 837
        - 1915, 838
        - 1916, 839
        - 1917, 840
        - 1918, 841
      - Circulaires van de minister van Binnenlandse Zaken gericht aan de voorzitters van commissies belast met het afnemen van examens en aan de districtsschoolopzieners en inspecteurs met betrekking tot het programma en de eenheid in het schriftelijk werk, de wijze van afnemen van de akte-examens voor onderwijzer en het bekend maken van de uitslagen daarvan, 1882-1917; 842; 1 pak
      - Stukken betreffende het gebruik van steilschrift bij de onderwijzersexamens, 1898; 843; 1 omslag
      - Schrijven van de minister van Koloniën met verzoek om inlichtingen inzake het verschil in de vereisten voor het verkrijgen van de acte van hoofdonderwijzer enerzijds en onderwijzer anderzijds, 1901; 844; 1 stuk
      - Stukken betreffende de vorm waarin uit de registers van de Burgerlijke Stand verklaringen van geboorte voor de candidaten, welke examen wensen te doen, opgemaakt dienen te worden, 1918; 845; 1 omslag
    - Examens voor de akte van (hulp)onderwijzer., b.
      - Stukken betreffende de vaststelling van de programma's en de regeling van het examen ter verkrijging van een akte van bekwaamheid bedoeld in artikel 56 sub a en 60 van de wet op het lager onderwijs, 1881-1901; 846; 1 pak
      - Stukken betreffende een klacht door J. Besseling, onderwijzer aan een rijksnormaalschool te Harlingen over het examineren door A. Verdenius, als deskundige voor de nederlandse taal bij de examens voor de onderwijsakte, 1890; 847; 1 stuk
      - Stukken betreffende de wijze van afnemen der examens voor de onderwijzersakte, 1891, 1896-1897, 1900; 848; 1 omslag
      - Notulen van vergaderingen van de districtsschoolopzieners in de verschillende onderwijsinspectes houdende overwegingen ter zake van een wijziging van de wettelijke bepalingen voor het onderwijzersexamen, 1899; 849; 1 pak
      - Lijsten van geslaagde- en afgewezen candidaten voor de onderwijzersexamens, waarbij gevoegd de notulen van de vergaderingen en de verslagen der examencommissies per provincie, 1898-1917; 850-864; 16 pakken
        De jaren 1898-1917 met onderbrekingen
        Het betreft hier alleen de notulen van de vergaderingen der examencommissie in de provincie Gelderland.
        - 1898, 850
        - 1900, 851
        - 1901, 852
        - 1902, 853
        - 1903, 854
        - 1904, 855
        - 1905, 856
        - 1906, 857
        - 1907, 858
        - 1908, 859
        - 1909, 859BIS
        - 1910, 860
        - 1911, 861
        - 1912, 862
        - 1914, 863
        - 1917, 864
    - Examens voor de akte van hoofdonderwijzer., c.
      - Circulaires betreffende de acte van bekwaamheid als hoofdonderwijzer, 1887-1904; 865; 1 pak
      - Stukken betreffende de voorschriften voor de omvang en de wijze van afneming van het examen voor hoofdonderwijzer, bedoeld in artikel 63 van de wet op het lager onderwijs, 1878-1890; 866; 1 pak
      - Stukken ingekomen van de inspecteurs en van verschillende onderwijzersverenigingen betreffende wijziging van de regelen voor het afnemen van het examen en van het programma voor de akte van hoofdonderwijzer, 1881-1889, 1896; 867; 1 pak
      - Stukken betreffende de kennis van de nederlandse taal bij het afnemen van examens voor hoofdonderwijzer, 1899-1900; 868; 1 pak
      - Stukken afkomstig van de commissies voor de examens ter verkrijging van de akte van bekwaamheid als hoofdonderwijzer, waaronder processen-verbaal der zittingen, examenverslagen, examenprogramma's, examenopgaven, overzichten van de behaalde resultaten en alfabetische naamlijsten van de geslaagde candidaten, 1881-1918; 869-887
        - 1881-1883, 869
        - 1884-1885, 870
        - 1886, 871
        - 1887, 872
        - 1888-1893, 873
        - 1894-1897, 874
        - 1898-1900, 875
        - 1901-1902, 876
        - 1903-1904, 877
        - 1905-1906, 878
        - 1907-1908, 879
        - 1909-1910, 880
        - 1911, 881
        - 1912, 882
        - 1913-1914, 883
        - 1915, 884
        - 1916, 885
        - 1917, 886
        - 1918, 887
      - Stukken betreffende de aanvulling van artikel 82 eerste lid sub b van de wet op het lager onderwijs betreffende het vereiste bewijs van twee-jarige werkzaamheid als onderwijzer voor deelnemers aan het examen voor hoofdonderwijzer in die zin, dat aan de onderwijzers die wegens dienstplicht of mobilisatie hieraan niet kunnen voldoen ontheffing kan worden verleend, 1916-1917; 888; 1 pak
      - Stukken betreffende een klacht tegen J. van der Laan, lid van de examencommissie voor de hoofdakte van onderwijzers wegens het bevoorrechten van de door hem opgeleide leerlingen, 1916; 889; 1 omslag
    - Examens voor bijzondere akten., d.
      - Alfabetische lijsten der candidaten, welke met goed gevolg het examen voor de akten van bekwaamheid voor nederlandse taal en letterkunde, vreemde talen en letterkunde, geschiedenis, handelswetenschappen, schoonschrijven en gymnastiek hebben afgelegd, 1870-1915; 890-917
        - 1870-1873, 890
        - 1874-1875, 891
        - 1876, 892
        - 1878-1879, 893
        - 1880-1883, 894
        - 1884, 895
        - 1885-1886, 896
        - 1887, 897
        - 1888, 898
        - 1889, 899
        - 1890, 900
        - 1891, 901
        - 1892-1893, 902
        - 1894, 903
        - 1895, 904
        - 1896, 905
        - 1897, 906
        - 1898-1899, 907
        - 1900-1901, 908
        - 1902-1903, 909
        - 1904, 910
        - 1905, 911
        - 1906-1907, 912
        - 1908-1909, 913
        - 1910, 914
        - 1913, 915
        - 1914, 916
        - 1915, 917